【裁判字號】    89,抗,43
【裁判日期】    890526
【裁判案由】    聲請撤銷緩刑
【裁判全文】
臺灣高等法院高雄分院刑事裁定                        八十九年度抗字第四三號
    抗 告 人
    即受刑人  甲○
右列抗告人因聲請撤銷緩刑案件，不服臺灣高雄地方法院中華民國八十九年三月三十
一日裁定（八十九年度撤緩字第二六號），提起抗告，本院裁定如左：
    主  文
原裁定撤銷，發回台灣高雄地方法院。
    理  由
一、本件抗告意旨略以：抗告人即受刑人（下稱「受刑人」）甲○因竊盜罪，固於民
    國八十七年九月三十日被判處拘役五十日，緩刑二年確定；嗣於緩刑期間更犯竊
    盜罪，而受有期徒刑四月，緩刑三年之宣告。惟受刑人於緩刑前，姑不論係前案
    （即八十七年九月三十日受緩刑二年宣告）之緩刑前，抑或後案（即八十八年五
    月六日受緩刑三年宣告）之緩刑前，均並無刑法第七十五條第一項第二款「緩刑
    前犯他罪，而在緩刑期內受有期徒刑以上刑之宣告者」，得以撤銷八十八年所宣
    告後案緩刑三年之要件存在，然原裁定未見及此，逕依上開法條第二款將八十八
    年五月六日後案緩刑三年之宣告予以撤銷，適用法令顯有不當等語。
二、本件原審以檢察官聲請意旨略以：受刑人因竊盜案件，經台灣高雄地方法院於八
    十七年九月三十日以八十七年度雄簡字第七六五號（八十七年偵字第一七二七三
    號）判處拘役五十日緩刑二年，於八十七年十一月二日確定在案。乃竟於緩刑期
    內及期前即八十七年十月間及同年十二月六日再連續犯竊盜罪，經台灣高等法院
    高雄分院於八十八年五月六日以八十八年上易字第七一三號判處有期徒刑四月緩
    刑三年確定。該受刑人所為，已合於刑法第七十五條第一項第一款及第二款所定
    撤銷緩刑宣告之原因，而依刑事訴訟法第四百七十六條之規定聲請撤銷等語。因
    認屬實，而裁定撤銷受刑人緩刑之宣告。
三、經查，受刑人前因竊盜案件，經原審法院於八十七年九月三十日以八十七年度雄
    簡字第七六五號，判處拘役五十日、緩刑二年，於八十七年十一月二日確定在案
    。又先後於緩刑期前及期內即八十七年十月間及同年十二月六日再連續犯竊盜罪
    ，惟後案審酌「被告前未曾受有期徒刑以上刑之宣告（前案僅受拘役刑之宣告）
    ，有本院被告全國前案紀錄表在卷可考。被告屢犯刑章，固屬非是，惟念被告現
    就讀台灣省立鳳山高級商工職業學校二年級，其父母於七十八年八月十八日離婚
    ，致失管教，有其學生影本及戶籍謄本各一份有卷可證。經此偵審程序及科刑教
    訓，當知所警惕，應無再犯之虞，為顧及其入監服刑，學業因而中斷，影響其前
    途，本院因認被告所受刑之宣告，以暫不執行為為適當，併宣告緩刑三年，以啟
    自新」等語，因而判處有期徒刑四月、緩刑三年，於法並無違誤，合先敘明。
四、惟本件原裁定以該受刑人所為，合於刑法第七十五條第一項第一款及第二款所定
    撤銷緩刑宣告之原因，而依刑事訴訟法第四百七十六條之規定，撤銷緩刑之宣告
    ，然並未將所撤銷者係前案之緩刑抑或後案之緩刑記載明確，致無從認定係撤銷
    何案之緩刑，實有未洽。受刑人抗告，指摘原裁定將上開兩案之緩刑均予撤銷為
    不當，非無理由，自應由本院將原裁定撤銷，發回台灣高雄地方法院另為適法之
    處理。
五、據上論結，應依刑事訴訟法第四百十三條前段，裁定如主文。
中    華    民    國     八十九     年       五       月     二十六     日
                              臺灣高等法院高雄分院刑事第三庭
                                  審判長法官  莊秋桃
法官  陳中和
                                        法官  魏式璧
右正本證明與原本無異。
不得再行抗告。
                                      書記官  楊茱宜
中    華    民    國     八十九     年       五       月     二十九     日
                                                                        Ｋ


司法院資訊處製作；財團法人民間司法改革基金會備份。
